臺灣新北地方法院刑事判決　　　　　　 109年度訴字第1352號
公　訴　人　臺灣新北地方檢察署檢察官
被　　　告　童品堯



上列被告因偽證等案件，經檢察官提起公訴（109 年度偵字第28
661 號），被告於準備程序中就被訴事實為有罪之陳述，經本院
告知簡式審判程序之旨，並聽取被告與公訴人之意見後，本院裁
定進行簡式審判程序，判決如下：
    主  文
童品堯共同犯強制罪，處拘役參拾日，如易科罰金，以新臺幣壹
仟元折算壹日。又犯偽證罪，處有期徒刑貳月。
    事  實
一、童品堯與林松霖為朋友，林松霖為林怡岑之胞弟，林怡岑為
    林文山之女，林怡岑與林伯堯前為夫妻，林伯堯則為林水川
     (已歿) 之子。林怡岑前聽聞林伯堯與林伯堯同學陳素珍間
    有密切往來，因而懷疑2 人間有不正常交往關係，遂委由童
    品堯與真實姓名年籍不詳之徵信社( 下稱本案徵信社) 成年
    人員調查，童品堯分別為下列犯行：
  ㈠於民國105 年12月31日晚上11時許，童品堯與本案徵信社人
    員因發現陳素珍前往新北市○○區○○路0 段000 巷0 弄00
    號0 樓林伯堯之父林水川住處( 下稱本案住處) 內，隨即通
    知林文山、林怡岑到場。待童品堯、林文山、林怡岑，及另
    2 名真實姓名年籍不詳之本案徵信社成年人員( 下稱本案徵
    信社人員2 人) 抵達本案住處大樓1 樓大門外後，渠等為蒐
    集林伯堯與陳素珍間不正常交往關係之事證，竟共同基於無
    故侵入他人住宅、強制之犯意聯絡，於同日晚上11時許起至
    翌日（即106 年1 月1 日）凌晨1 時許止之期間內，童品堯
    、林文山、林怡岑、本案徵信社人員2 人乃共同進入本案住
    處大樓1 樓，並均沿階梯往本案住處即該大樓3 樓前行，童
    品堯並手持錄影機拍攝，在抵達本案住處大門外後，即由本
    案徵信社人員先按壓本案住處門鈴，對應門之林水川佯稱其
    不慎撞毀林伯堯停放於樓下之車輛，致林水川誤信為真，打
    開屋內前陽台內外大門縫約30公分許，林文山見狀隨即與本
    案徵信社人員2 人先以身體擋住本案住處大門以防止關閉，
    林水川為阻擋其等進入，乃呼叫屋內之林伯堯前來協助攔阻
    ，林文山及本案徵信社人員2 人則藉人數上之優勢不斷向內
    推擠，並以徒手向林水川、林伯堯揮拳、揮舞手部之方式阻
    擋推擠（林水川、林伯堯此部分所涉傷害罪嫌，前經臺灣新
    北地方檢察署【下稱新北地檢署】檢察官以107 年度復偵字
    第2 號為不起訴處分），林怡岑即趁隙尾隨在後並侵入本案
    住處內搜尋陳素珍，其等遂以上開方式無故侵入他人住宅，
    並以上開強暴方式，妨害林水川、林伯堯關門防止其等入侵
    以行使保護居住安寧之權利（林怡岑侵入林水川住處後另與
    陳素珍發生衝突，此部分所涉傷害與公然侮辱罪嫌部分，經
    雙方相互撤回告訴後，另經新北地檢署檢察官以107 年度復
    偵字第2 號為不起訴處分），並因此使林水川受有左胸部挫
    傷之傷害，林伯堯則受有左側後胸背部擦傷、左側手部擦傷
    等之傷害。嗣經警據報前來處理，雙方始罷手離去( 林文山
    及林怡岑共同涉犯強制及侵入住宅罪部分，業經新北地檢署
    以107 年度復偵字第2 號案件【下稱前案偵查】提起公訴，
    先經本院107 年度易字第471 號判決各處拘役40日【下稱前
    案一審】，上訴後，再經臺灣高等法院108 年度上易字第16
    72號判決原判決撤銷，改判各處拘役50日確定【下稱前案二
    審】，前案二審判決並認定童品堯與林文山及林怡岑就上開
    犯行為間為共同正犯) 。
  ㈡林怡岑、林文山嗣以渠等於上開時、地，僅因欲進入本案居
    處，惟逕遭林水川拒絕，並受林伯堯及林水川不法攻擊，致
    林怡岑及林文山受傷等情而認遭林伯堯、林水川實施家庭暴
    力為由，向本院聲請對林伯堯、林水川核發民事通常保護令
    ，童品堯明知事實欄一、㈠所示之事實，與林怡岑、林文山
    上開聲請事由不同，竟基於偽證之犯意，在本院以106 年度
    家護字第504 號民事通常保護令事件( 下稱前案保護令事件
    ) 審理中，於106 年6 月22日出庭時具結後，就林怡岑、林
    文山及本案徵信社人員2 人等於105 年12月31日晚間至106
    年1 月1 日凌晨期間進入本案居處前，與林水川之互動過程
    ，及渠等於上開期間進入本案居處過程中，與林水川、林伯
    堯之互動情形等與前案保護令案件有重要關係之事項，向法
    官虛偽陳述：我帶錄影機去本案居處錄影時，現場有林松霖
    父親跟大姊，還有1 個我不認識的人，我與林文山、林怡岑
    上樓後，門就開了，出來的是對方父親，看到林文山寒暄2
    句，再看到林怡岑就暴怒，開始推擠林文山、林怡岑，我見
    狀就想要制止，對方父親之後就叫林怡岑的先生出來，出來
    之後就馬上動手，…他們想要把門關起來，但林怡岑已被關
    在屋子裡，我們擔心林怡岑的危險，所以說門不能關，這個
    時候都是林文山跟林怡岑先生在拉扯的狀態等語，足以影響
    前案保護令事件之裁判結果。
二、案經林伯堯、林水川告訴；林伯堯告發暨新北市政府警察局
    新莊分局報告臺灣新北地方檢察署檢察官偵查起訴。
    理  由
壹、證據能力：
    本件被告童品堯所犯係死刑、無期徒刑、最輕本刑為3 年以
    上有期徒刑以外之罪，其於準備程序中就被訴事實為有罪之
    陳述，經法官告知簡式審判程序之旨，並聽取公訴人及被告
    之意見後，本院依刑事訴訟法第273 條之1 第1 項之規定，
    ，由本院合議庭裁定由受命法官獨任進行簡式審判程序，且
    依刑事訴訟法第273 條之2 及第159 條第2 項規定，不適用
    傳聞法則有關限制證據能力之相關規定，合先敘明。
貳、實體部分：
一、上揭事實，業據被告童品堯於偵查中供述暨本院準備程序、
    審理時坦承不諱（見109 年度他字卷第2440號卷【下稱他卷
    】第257 至265 頁、本院109 年度訴字第1352號卷【下稱本
    院卷】第141 、147 、156 頁），核與證人即告訴人林伯堯
    於前案警詢、本院家事事件審理中之證述（見106 年度家護
    字第504 號卷【下稱家護卷】第66至68頁、106 年度家護抗
    字第106 號卷【下稱家護抗卷】第91至99頁）、證人即告訴
    人林水川於前案警詢時之證述（見家護卷第71頁反面至第73
    頁反面）、證人林怡岑於前案警詢及偵查中、本院家事事件
    審理時及本案偵查中之證述（見家護卷第76頁反面至80頁、
    107 年度復偵字第2 號卷【下稱復偵卷】第93至98頁、家護
    抗卷第91至99頁、他卷第271 至279 頁）、證人林文山於前
    案警詢、本案偵查中之證述（見家護卷第74至76頁、復偵卷
    第93至98頁、他卷第271 至279 頁）、證人陳素珍於前案一
    審審理時之證述（見他卷第193 至211 頁）大致相符，並有
    本案居處平面圖、本案居處照片（見復偵卷第167 、169 至
    181 頁）、前案一審卷附勘驗錄影光碟筆錄（見本院107 年
    度易字第471 卷第175 至186 、195 至209 頁）、前案二審
    卷附勘驗錄影光碟筆錄（見臺灣高等法院108 年度上易字第
    1672號卷第299 、307 至340 頁）、本案勘驗錄影光碟筆錄
    （見109 年度偵字第28861 卷第7 至8 頁）、暨本院106 年
    度家護字第504 號通常保護令事件106 年6 月22日非訟事件
    筆錄及證人結文各1 份（見家護卷第99至102 頁反面、他卷
    第45至59頁）、本院民事通常保護令（見他卷第61至73頁）
    、本院106 年度家護抗字第106 號民事裁定、本院107 年度
    易字第471 號判決、臺灣高等法院108 年度上易字第1672號
    判決（見他卷第111 至131 、133 至169 頁）附卷可稽，足
    認被告之任意性自白與事實相符，洵堪認定。本案事證明確
    ，應依法論科。
二、論罪科刑：
  ㈠核被告童品堯如事實欄一、㈠所為，係犯刑法第306 條第1
    項之侵入住宅罪及第304 條第1 項之強制罪；核被告如事實
    欄一、㈡所為，則係犯刑法第168 條之偽證罪。被告與林文
    山、林怡岑及本案徵信社人員2 名成年人員間就事實欄一、
    ㈠所為犯行間，有犯意聯絡及行為分擔，為共同正犯。又被
    告以一強制行為妨害林水川、林伯堯2 人行使權利；又其所
    犯侵入住宅罪及強制罪，係基於一個犯罪目的所為，犯罪行
    為密接難分，應認係以一行為觸犯數罪名，分別為想像競合
    犯，應依刑法第55條規定從一重之強制罪處斷。被告所犯強
    制及偽證罪間，犯意各別，罪名不同，應分論併罰。
  ㈡爰審酌被告童品堯與林怡岑、林文山及徵信社人員2 人於深
    夜時分，侵入林水川住處，並以上開強制等犯行，協助蒐集
    林伯堯外遇之證據，嚴重影響他人之住居自由及安寧，並造
    成林水川、林伯堯各受有上開傷害，顯然欠缺尊重他人法益
    之觀念；另被告於本院法官審理通常保護令事件中為虛偽之
    證述，足以影響告訴人林水川、林伯堯之權益及法院對於事
    實認定之正確性，妨害國家司法權之正確行使，並兼衡其素
    行、犯罪之動機、目的、手段，及自陳現專科畢業之智識程
    度、經濟狀況勉持等情（見本院卷第156 頁），暨被告於本
    院審理時坦承犯行之態度等一切情狀，分別量處如主文所示
    之刑，並就拘役部分諭知易科罰金之折算標準，以資懲儆。
據上論斷，應依刑事訴訟法第273 條之1 第1 項、第299 條第1
項前段，刑法刑法第306 條第1 項、第304 條第1 項、第168 條
、第28條、第55條、第41條第1 項前段，刑法施行法第1 條之1
，判決如主文。
本案經檢察官徐綱廷提起公訴，檢察官方心瑜到庭執行職務。
中    華    民    國   110    年    12    月    2     日
                  刑事第六庭    法  官  楊展庚
以上正本證明與原本無異。
如不服本判決應於收受判決後20日內向本院提出上訴書狀，並應
敘述具體理由。其未敘述上訴理由者，應於上訴期間屆滿後20日
內向本院補提理由書(均須按他造當事人之人數附繕本)「切勿逕
送上級法院」。
                                書記官  彭姿靜
中    華    民    國   110    年    12    月    2     日
附錄本案所犯法條：
中華民國刑法第304條
以強暴、脅迫使人行無義務之事或妨害人行使權利者，處3 年以
下有期徒刑、拘役或9 千元以下罰金。
前項之未遂犯罰之。
 
中華民國刑法第306條
無故侵入他人住宅、建築物或附連圍繞之土地或船艦者，處1 年
以下有期徒刑、拘役或9千元以下罰金。
無故隱匿其內，或受退去之要求而仍留滯者，亦同。
 
中華民國刑法第168條
於執行審判職務之公署審判時或於檢察官偵查時，證人、鑑定人
、通譯於案情有重要關係之事項，供前或供後具結，而為虛偽陳
述者，處7 年以下有期徒刑。